nb: Poengtavlefunksjoner: Kabelhåndtering; Sammenleggbar; Enkel å installere; Sammenleggbar; Bærbar; Fjernkontroll; Værbestandig; Annet
pt-PT: Características do painel de avaliação: Gestão de cabos; Colapsável; Fácil de instalar; Dobrável; Portáteis; Controlo remoto; Resistente ao tempo; Outro
sl-SI: Funkcije semaforja: Upravljanje kablov; Zložljiva; Enostavno za namestitev; Zložljivo; Prenosno; Daljinsko upravljanje; Odporno na vremenske vplive; Drugo
sv: Detaljer för resultattavla: Kabelhantering; Hopfällbar; Lätt att installera; Vikbar; Bärbar; Fjärrkontroll; Vattentålig; Övrigt
cs: Funkce výsledkové tabule: Uspořádání kabelů; Skládací; Snadná instalace; Skládací; Přenosné; Dálkové ovládání; Odolnost vůči počasí; Jiné
el: Χαρακτηριστικά του πίνακα αποτελεσμάτων: Διαχείριση καλωδίων; Πτυσσόμενο; Εύκολο στην τοποθέτηση; Αναδιπλούμενο; Φορητό; Τηλεχειρισμός; Ανθεκτικό στις καιρικές συνθήκες; Άλλο
it: Funzionalità del tabellone segnapunti: Gestione dei cavi; Richiudibile; Facile da installare; Pieghevole; Portatile; Telecomando; Resistente agli agenti atmosferici; Altro
hu: Eredményjelző tábla jellemzői: Kábelkezelés; Összecsukható; Egyszerűen összeszerelhető; Összehajtható; Hordozható; Távvezérlés; Időjárásálló; Egyéb
ko: 스코어보드 기능: 케이블 정리; 접이식; 쉬운 설치; 접이식; 이동식; 원격 제어; 내후성; 기타
de: Anzeigetafelfunktionen: Kabelmanagement; Zusammenklappbar; Einfache Installation; Klappbar; Tragbar; Fernsteuerung; Wetterresistent; Sonstiges
zh-CN: 记分牌特性: 电缆/电线整理; 可折叠; 易于安装; 折叠式; 便携式; 远程控制; 耐气候; 其他
zh-TW: 記分板特點: 電纜管理; 折疊式; 易於安裝; 可折疊; 可攜式; 遠端控制; 耐候; 其他
ja: スコアボードの機能: ケーブル管理; 折りたたみ可能; 取り付けやすい; 折りたたみ式; ポータブル; リモコン; 耐候性; その他
pt-BR: Recursos do placar: Gerenciamento de cabos; Dobrável; Fácil de instalar; Dobrável; Portátil; Controle remoto; Resistente ao clima; Outro
hr-HR: Značajke semafora za rezultate: Upravljanje kabelima; Produljivo; Jednostavno postavljanje; Sklopivo; Prijenosno; Upravljanje na daljinu; Otporno na vremenske uvjete; Ostalo
da: Resultattavlefunktioner: Kabelstyring; Sammenklappelig; Nem at installere; Sammenfoldelig; Transportabel; Fjernbetjening; Vejrbestandig; Andet
fr: Caractéristiques du tableau d’affichage: Gestion de câbles; Pliable; Facile à installer; Pliable; Portable; Télécommande; Résistant aux intempéries; Autre
pl: Charakterystyka tablicy wyników: Zarządzanie kablami; Składana; Łatwa do instalacji; Składane; Przenośny; Zdalne sterowanie; Odporny na warunki atmosferyczne; Inne
ro-RO: Caracteristicile tabelei de marcaj: Gestionarea cablurilor; Articulat; Ușor de instalat; Pliabil; Portabil; Telecomandă; Rezistență la intemperii; Altele
th: คุณลักษณะของสกอร์บอร์ด: การจัดการเคเบิล; พับเก็บได้; ติดตั้งไม่ยาก; แบบพับได้; แบบพกพา; รีโมตควบคุม; ทนต่อสภาพอากาศ; อื่นๆ
ru: Характеристики табло: Прокладка кабелей; Разборный; Простая установка; Складной; Портативный; Пульт дистанционного управления; Погодостойкий; Другой
bg-BG: Характеристики на таблото: Управление на кабелите; Прибиращо се; Лесно за монтаж; Сгъваемо; Преносимо; Дистанционно управление; Устойчиво на атмосферни влияния; Други
fi: Tulostaulun ominaisuudet: Kaapelihallinta; Kokoontaitettava; Helppo asentaa; Taitettava; Siirrettävät; Kauko-ohjain; Säänkestävä; Muu
vi: Tính năng bảng tỷ số: Quản lý cáp; Có thể thu gọn; Dễ lắp đặt; Có thể gập lại; Xách tay; Điều khiển từ xa; Chịu được thời tiết; Khác
nl: Kenmerken scorebord: Kabels wegwerken; Inklapbaar; Eenvoudig te installeren; Inklapbaar; Draagbaar; Afstandsbediening; Weersbestendig; Andere
en: Scoreboard features: Cable management; Collapsible; Easy to install; Foldable; Portable; Remote control; Weather resistant; Other
tr: Skor tahtası özellikleri: Kablo yönetimi; Katlanır; Kurulumu kolay; Katlanabilir; Taşınabilir; Uzaktan kumanda; Hava koşullarına dayanıklı; Diğer
lt-LT: Švieslentės ypatybės: Kabelių tvarkymas; Sutraukiamas; Lengvai tvirtinamas; Sulankstomas; Nešiojamas; Nuotolinio valdymo pultas; Atsparus oro sąlygoms; Kita
es: Características del marcador: Organización de cables; Plegable; Fácil de instalar; Plegable; Portátil; Control remoto; Resistente a la intemperie; Otros
sk-SK: Funkcie výsledkovej tabule: Správa káblov; Skladací; Jednoduchá inštalácia; Sklopný; Prenosný; Diaľkové ovládanie; Odolný voči počasiu; Iné